臺灣基隆地方法院民事判決　　　　　　 96年度基簡字第703號
原　　　告　乙○○
訴訟代理人　甲○○
被　　　告　丙○○
上列當事人間損害賠償事件，本院於民國96年11月22日言詞辯論
終結，判決如下：
    主  文
原告之訴駁回。
訴訟費用由原告負擔。
    事實及理由
壹、程序方面：
    按訴狀送達後，原告不得將原訴變更或追加他訴，但擴張或
    減縮應受判決事項之聲明者，不在此限，民事訴訟法第255
    條第1項第3款定有明文。本件原告於起訴時請求被告給付新
    台幣（下同）500,000元，於本院96年9月11日言詞辯論期日
    中將請求金額減縮為250,000元，揆諸上開說明，核無不合
    ，應予准許。
貳、實體方面：
一、原告起訴主張：伊於民國95年3月28日以2,400,000元向被告
    承買坐落基隆市○○區○○段459地號土地，應有部分千分
    之455及其上即建號2784號之門牌號碼基隆市○○區○○路
    278號7樓之房屋所有權全部（下稱系爭房屋），嗣於交屋後
    為裝潢房屋而拆除天花板時，始發現系爭房屋天花板水泥剝
    落，鋼筋外露之情形嚴重，屢經催告被告出面協商解決，被
    告均置之不理，依系爭不動產買賣契約書所附之標的物現況
    說明書第19頁關於「是否現有或曾有鋼筋外露或水泥塊剝落
    之情事」一項，被告既勾選「否」並簽名之，則為此依民法
    第360條之規定，訴請被告賠償修復天花板之費用等語。並
    聲明：被告應給付原告250,000元。
二、被告則以：伊交屋時並不知悉系爭房屋天花板有鋼筋外露之
    情形，又伊雖曾填寫「標的物現況說明書」交付予訴外人永
    慶房屋基隆基金加盟店（下稱永慶房屋）供作說明房屋現況
    之用，惟均係據實填寫前開說明書等語，資為抗辯。並聲明
    ：駁回原告之訴。
三、原告主張向被告承買系爭房屋，業據其提出不動產買賣契約
    書、現場照片等附卷可稽，被告對此亦不爭執，應堪信為真
    實。
四、按買賣之物，缺少出賣人所保證之品質者，買受人得不解除
    契約或請求減少價金，而請求不履行之損害賠償；出賣人故
    意不告知物之瑕疵者亦同，民法第360定有明文。原告主張
    向被告買受之系爭房屋有天花板水泥剝落，鋼筋外露之情形
    ，基此主張被告對其應負民法第360條之損害賠償責任，則
    為被告所否認，是以本件之爭點為：被告是否保證系爭房屋
    之品質？被告是否故意不告知系爭房屋天花板有鋼筋外露之
    情事？
五、經查原告雖提出系爭不動產買賣契約書所附之「標的物現況
    說明書」，主張被告既於其上就關於「是否現有或曾有鋼筋
    外露或水泥塊剝落之情事」一項，勾選「否」並簽名之，則
    應係保證系爭房屋不具有鋼筋外露之品質云云，惟查兩造既
    訂有不動產買賣契約書，則其權利義務關係，理應以契約及
    其附件定之，惟契約上預定之品質，尚不能認係保證，仍須
    當事人對契約之特定內容或品質有保證之承諾，始得課以民
    法第360條保證品質之責（最高法院86年度臺上字第1642 號
    判決意旨參照），被告縱令於系爭不動產買賣契約書所附之
    「標的物現況說明書」上，有為如原告前開主張之勾選，然
    此係被告就委託永慶房屋仲介之系爭房屋現況為填載，尚難
    認係被告對原告為積極保證系爭房屋不具有鋼筋外露之品質
    （臺灣高等法院92年度重上字第301號判決意旨參照），是
    原告主張被告有保證系爭房屋鋼筋不外露之品質云云，並不
    可採。又原告另主張被告於交付系爭房屋時即已知悉天花板
    有鋼筋外露之情事，而故意隱匿不告知云云，經查，原告訴
    訟代理人雖於本院言詞辯論中陳述：「我們買了房屋之後，
    有把天花板打開一個20公分見方的孔，發現屋頂水泥有剝落
    及鋼筋銹蝕的情形，但是天花板上方卻未見到剝落的水泥塊
    ，可見被告在裝潢天花板時，屋頂水泥就已經剝落。」等語
    （見本院96年11月22日言詞辯論筆錄），惟並未進一步舉證
    以實其說，況縱認原告前開陳述為真實，此亦僅可認定系爭
    房屋之天花板於交屋前已有鋼筋外露之情事，尚不足以推認
    被告於交屋前即知悉此一情事，況被告於本院言詞辯論中亦
    陳述：「（問：被告何時購買系爭房屋？）系爭房屋是在83
    年時建造完成，我是在90年的時候買的，買了之後有裝潢，
    天花板也有重新施作過。」、「我當初在裝潢天花板時，並
    沒有發現有水泥剝落的情形。」等語（見本院96年11月22日
    言詞辯論筆錄），是以，原告既未能舉證證明被告有故意不
    告知系爭房屋之天花板鋼筋外露，則其此部分之主張，亦不
    足採。
六、從而，原告主張被告應依民法第360條之規定，負債務不履
    行之損害賠償責任，核屬無據，應予駁回。
七、據上論結：原告之訴為無理由，依民事訴訟法第78條，判決
    如主文。
中　　華　　民　　國　　96　　年　　11　　月　　29　　日
                  基隆簡易庭法　官　林李達
以上正本係照原本作成。
對於本件判決如有不服，應於收受送達後20日內向本院提出上訴
書狀，上訴於本院合議庭，並按他造當事人之人數附具繕本。
中　　華　　民　　國　　96　　年　　11　　月　　29　　日
                            書記官  林建清
